臺灣臺北地方法院民事裁定
111年度國小抗字第2號
抗  告  人  蔣敏洲
上列抗告人與相對人司法院間請求國家賠償事件賠償事件，對於
民國110年12月7日本院臺北簡易庭110年度北國小字第7號裁定提
起抗告，本院裁定如下：
    主  文
抗告駁回。
抗告訴訟費用新臺幣壹仟元由抗告人負擔。 
    理  由
一、按提起抗告，應依民事訴訟法第77條之18規定，徵收抗告費
    新臺幣（下同）1000元，此為必備之程式。抗告不合程式或
    有其他不合法之情形而可以補正者，原第一審法院應定期間
    命其補正，如不於期間內補正，應以裁定駁回之，民事訴訟
    法第495條之1準用同法第442條第2項定有明文。
二、本件抗告人起訴請求相對人國家賠償，然未據繳納裁判費，
    經本院臺北簡易庭於民國110年8月13日裁定命抗告人於5日
    內補繳裁判費，因抗告人未遵期補繳，本院臺北簡易庭於11
    0年9月13日以裁定駁回抗告人之訴（下稱913裁定）。抗告
    人不服913裁定提起抗告，然未繳納抗告費1000元，本院臺
    北簡易庭於110年10月15日裁定命抗告人於5日內補繳抗告費
    1000元（下稱015裁定），因抗告人亦未遵期補繳，本院臺
    北簡易庭復於110年12月7日以原裁定駁回抗告人之抗告。抗
    告人對原裁定提起抗告，意旨略以：伊於110年10月30日收
    受015裁定，然已超過規費繳款單之繳款期限即110年10月29
    日，伊因此無法繳費，並不可歸責伊，應廢棄原裁定並延長
    繳款期限等語。
三、經查，抗告人對913號裁定提起抗告，然未據繳納抗告費100
    0原，本院臺北簡易庭即以015號裁定於命抗告人於5日內補
    繳抗告費，該裁定於110年10月21日寄存於抗告人住所之警
    察機關即臺中市政府警察局豐原分局合作派出所，抗告人自
    承於其於110年10月30日領取015裁定，然抗告人收受裁定後
    迄未繳納抗告費用等情，有015裁定、送達證書、本院答詢
    表、繳費資料明細在卷可憑（見原審卷第41-43頁、第51-53
    頁），因此原裁定於110年12月7日以抗告人未遵期補繳抗告
    費用，裁定駁回抗告人之抗告，經核並無違誤。抗告人雖主
    張其收受015裁定時，已逾規費繳款單繳款期限致其無法繳
    費云云，然015裁定寄送予抗告人之規費繳款單業已載明：
    「繳款期限：以法院所命繳款期限為準」、「規費繳款單第
    一聯備註三及第二聯便利商店專用款區所列日期，僅為繳款
    單之有效期限，非繳款期限…繳款人仍應於法院所命期限內
    繳費。該繳款單失效後，請自行至法院或以匯票方式繳費。
    若逾法院所命繳款期限繳費者，即便在繳款單之有效期限內
    繳費，仍可能遭法院裁定駁回」等語明確（見本院卷第13頁
    ），可見繳款單縱使失效，抗告人仍可自行至法院或以匯票
    方式繳費，抗告人自無從以其收受015裁定時，已超過規費
    繳款單有效期限因此無從繳費為由，主張其係因不可歸責於
    己之事由而未能遵期繳費。從而，抗告人提起本件抗告指摘
    原裁定不當，請求廢棄原裁定，為無理由，應予駁回。
四、據上論結，本件抗告為無理由，爰裁定如主文。 　　
中　　華　　民　　國　　111 　年　　2 　　月　　10　　日
                  民事第五庭  審判長法　官  匡  偉 
                                    法  官  何佳蓉
                                    法  官  陳乃翊
以上正本係照原本作成。
本裁定不得抗告。
中　　華　　民　　國　　111 　年　　2 　　月　　10　　日
                                    書記官  詹雅筠